Kevin Gutiérrez

Frontend Developer



🗾 Kevingutierrez6595@gmail.com 💡 Tlaxcala, México





246 362 0177



EXPERIENCIA

Full-stack Developer

Ztiluz

feb 2020 - Presente. Tlaxcala

- Empecé desarrollando una aplicación web en cargada del admin de la aplicación con React js en el frontend.
- Desarrolle consultas y rutas en el backend con NodeJS y mongoDB.
- Resolví problemas de la aplicación de Android con kotlin.

Frontend Developer

Electrocontrol

Ene 2019 - feb 2020, Puebla

 Desarrolle la pagina web de la empresa con las tecnologias HTML, BOOTSTRAP, JS, PHP y SLQ.

EDUCACIÓN

Ing en sistemas computacionales

UVEG

2020, presente

React Frontend Develop

Platzi

2018 - 2020





RESUMEN

Frontend developer con especial cuidado en la experiencia de usuario. Me apasiona aprender tecnologías nuevas.

HABILIDADES

Codigo

HTML CSS/CSS3 SASS/SCSS LESS Bootstrap 4 JavaScript React js Redux Php Nodejs

Conocimiento de la industria

MongoDB SQL

User Interface **User Experience** Wireframing

Herramientas y tecnologías

Visual Studio Code Figma Git Webpack npm Cli

Gestión de proyectos

Trello Scrum

Idiomas

Español (nativo) English (reading, wrinting in code)